【裁判字號】    97,訴,1176
【裁判日期】    971020
【裁判案由】    違反毒品危害防制條例
【裁判全文】
臺灣屏東地方法院刑事判決               97年度訴字第1176號
公  訴  人  臺灣屏東地方法院檢察署檢察官
被      告  甲○○
                    （另案
上列被告因違反毒品危害防制條例案件，經檢察官提起公訴（97
年度毒偵字第1666號），被告於本院準備程序進行中，就被訴事
實為有罪之陳述，經本院告知簡式審判程序意旨，並聽取當事人
之意見後，本院合議庭裁定由受命法官獨任依簡式審判程序審理
，判決如下：
    主  文
甲○○施用第一級毒品，累犯，處有期徒刑壹年貳月。扣案注射
針筒壹支沒收。
    事  實
一、甲○○前於民國90年間，因施用毒品案件，經本院以90年度
    毒聲字第1902號裁定送觀察勒戒後，認有繼續施用毒品之傾
    向，再以91年度毒聲字第664 號裁定施以強制戒治，其後經
    本院以91年度毒聲字第1362號裁定停止戒治，於92年6 月23
    日戒治期滿，經臺灣屏東地方法院檢察署檢察官以92年度戒
    毒偵字第88號不起訴處分確定。又於95年間，因竊盜、詐欺
    及施用毒品案件，經本院及臺灣高等法院高雄分院分別以95
    年度簡上字第120 號、95年度易字第702 號、95年度易字第
    783 號及96年度上訴字第59號分別判處有期徒刑6 月、8 月
    、6 月、1 年、6 月，經減刑後分別減為有期徒刑3 月、4
    月、3 月、6 月、3 月，並定應執行有期徒刑1 年5 月確定
    ，於97年2 月26日執行完畢。詎其仍不知悔改，明知海洛因
    業經公告列為毒品危害防制條例之第一級毒品，不得非法持
    有、施用，竟基於施用第一級毒品之犯意，於97年6 月9 日
    22 時 許（起訴書誤載為7 日），在屏東縣萬巒鄉○○村○
    ○路78號住處內，以將海洛因粉末摻水置入其所有之針筒（
    未扣案）後注射血管之方式，施用第一級毒品海洛因1 次。
    嗣於97年6 月10日15時許，為警於執行巡邏勤務時，在屏東
    縣麟洛鄉○○路某處發覺甲○○形跡可疑，欲向前盤查時，
    甲○○因心虛而速將其所有用以預備供施用毒品使用之注射
    針筒1 支丟於地上，為警目睹後進而盤問，復經其同意採集
    尿液檢驗後呈現可待因、嗎啡陽性反應，始悉上情。
二、案經屏東縣政府警察局屏東分局報告臺灣屏東地方法院檢察
    署檢察官偵查起訴。
    理  由
一、本件被告甲○○所犯係死刑、無期徒刑或最輕本刑為3 年以
    上有期徒刑以外之罪，亦非屬臺灣高等法院管轄第一審之案
    件，其於準備程序中就被訴事實為有罪之陳述，經本院告知
    簡式審判程序之旨，並聽取當事人意見後，經本院合議庭依
    刑事訴訟法第273 條之1 第1 項規定裁定由受命法官獨任進
    行簡式審判程序。又簡式審判程序之證據調查，依刑事訴訟
    法第273 條之2 規定，不受同法第159 條第1 項審判外陳述
    排除之限制；再被告對於卷內各項證據亦不爭執證據能力，
    復無事證顯示有何違法取得或類此瑕疵之情，故卷內所列各
    項證據，自得作為證據，合先敘明。
二、訊據被告甲○○對於上揭時、地，其施用第一級毒品海洛因
    之事實，坦承不諱，又被告於97年6 月10日16時20分許為警
    所採集之尿液送驗結果，亦呈可待因、嗎啡陽性反應，有臺
    灣檢驗科技股份有限公司於97年6 月24日出具之濫用藥物尿
    液檢驗報告、屏東縣政府警察局屏東分局毒品案件涉嫌人尿
    液採證編號姓名對照表各1 紙附卷可稽（見警卷第11、13頁
    ），此外，復有被告手臂佈有針孔之照片2 張附卷可考（見
    警卷第29頁），及上開注射針筒扣案可證。是認被告上開任
    意性自白，核與事實相符，堪以採信。綜上，本件事證明確
    ，被告上揭犯行足可認定，應依法論科。
三、查被告前因施用毒品案件，經法院裁定送觀察勒戒、強制戒
    治及執行因施用毒品判處徒刑等情，有上開被告毒品前科與
    執行情形，及其前案紀錄表、刑案資料查註紀錄表各1 份附
    卷為憑，其於前次強制戒治執行後，5 年內再犯毒品危害防
    制條例第10條第1 項之罪，是依同條例第23條第2 項之規定
    ，應予依法追訴。又海洛因為毒品危害防制條例第2 條第2
    項第1 款規定之第一級毒品，核被告甲○○所為，係犯毒品
    危害防制條例第10條第1 項之施用第一級毒品罪。被告非法
    持有第一級毒品海洛因進而施用，其持有之低度行為為施用
    之高度行為所吸收，不另論其非法持有第一級毒品之罪。查
    被告前有如事實欄所載之犯罪科刑執行情形，有其前案紀錄
    表、刑案資料查註紀錄表各1 份在卷可參，被告於前案執行
    完畢後5 年內故意再犯本件有期徒刑以上之施用第一級毒品
    罪，為累犯，應依刑法第47條第1 項之規定加重其刑。爰審
    酌被告前經本院裁定送觀察勒戒、強制戒治及因施用毒品判
    處徒刑後，仍不知悔改、警惕，猶繼續施用毒品，本不宜寬
    貸，惟念及此乃自戕行為、被告犯後已坦承悔悟，及其智識
    程度、素行等一切情狀，量處如主文所示之刑，以示懲儆。
四、末查，扣案注射針筒1 支，係被告用以預備供施用第一級毒
    品海洛因所用，業據其供承在卷，且經檢驗後該注射針筒確
    無毒品反應，此有臺灣尖端先進生技醫藥股份有限公司簡易
    快速篩檢試劑初步檢驗結果1 紙在卷可查，是扣案注射針筒
    自屬供犯罪預備之物，應依刑法第38條第1 項第2 款之規定
    宣告沒收。至上開被告所有供其犯本件施用第一級毒品罪所
    用之注射針筒，並未扣案，且在查獲前已遭被告丟棄而滅失
    乙節，業經被告於本院審理中供述明確在卷，是已無沒收之
    必要，爰不宣告沒收，併此敘明。
據上論斷，應依刑事訴訟法第273 條之1 第1 項、第299 條第1
項前段，毒品危害防制條例第10條第1 項，刑法第11條前段、第
47條第1 項、第38條第1 項第2 款，判決如主文。
本案經檢察官許大偉到庭執行職務。
中    華    民    國    97    年    10     月    20   日
                  刑事第四庭  法  官  江振源
以上正本證明與原本無異。
如不服本判決，應於判決送達後10日內向本院提出上訴狀（應附
繕本），其未敘述上訴理由者，應於上訴期間屆滿後20日內補提
理由書狀於本院，上訴於臺灣高等法院。
中    華    民    國    97    年     10    月    21   日
                              書記官  潘豐益
附錄本判決論罪科刑法條：
毒品危害防制條例第10條
施用第一級毒品者，處6月以上5年以下有期徒刑。


司法院資訊處製作；財團法人民間司法改革基金會備份。
